---
title: "getthefuckout"
output: html_document
---

```{r setup, include=FALSE}
knitr::opts_chunk$set(echo = TRUE)
```

## Part one - meta analisis -

la primera parte es automatizar como sacar los fondos de fidelity de una forma automatica, aqui abajo esta el rollo de 

"docker run -d -p 4445:4444 selenium/standalone-firefox:2.53.0"

```{r etfdb }
rm(list = ls())

library('RSelenium')
library('XML')

remDr <- remoteDriver(remoteServerAddr = "localhost" 
                      , port = 4445L
                      , browserName = "firefox"
                      )




url <- "https://www.fidelity.co.uk/investor/funds/fund-supermarket.page#ASSET_CLASS_CAT|Property%20-%20Listed"


 remDr$open()
 remDr$navigate(url)
 
 grep('SIRBA',  remDr$getPageSource(), ignore.case=T)
 
pos = gregexpr('SIRBA', remDr$getPageSource())
 


 html <- unlist(remDr$getPageSource())
 
 pos = gregexpr('SIRBA', html)
 
  grep('SIRBA', html)
 tbl<-rbind(readHTMLTable(html))
 
  tbl<-readHTMLTable(html)
   grepl('SIRBA', tbl)
  
  webElems <- remDr$findElements("css selector", "#button-1084-btnEl")
  
    webElems <- remDr$findElements("css selector", "  #gridview-1070 > table:nth-child(1)")

  webElems$getElementAttribute("outerHTML")[[1]]
  
  webElems[[1]]$clickElement()
summary(tbl)


 
```


##Atencion que mi colega el andrew tiene un post con el  fidelity.

http://brooksandrew.github.io/simpleblog/articles/scraping-with-selenium/
```{r pressure, echo=FALSE}

library("RSelenium")
startServer()
mybrowser <- remoteDriver()
mybrowser <- remDr
mybrowser$open()
mybrowser$navigate("https://www.fidelity.co.uk/investor/funds/fund-supermarket.page#ASSET_CLASS_CAT|Property%20-%20Listed")
wxbutton <- mybrowser$findElement(using = 'css selector',"#button-1084-btnEl")


wxbutton$clickElement()

mybrowser$goBack()
wxbox <- mybrowser$findElement(using = 'css selector', "#inputstring")
wxbox$sendKeysToElement(list("01701", "\uE007"))
  
```  
  

## un ejemplo que ya veremos si funciona o no - fuente http://johndharrison.github.io/RSOCRUG/#8



```{r pressure, echo=FALSE}

testAppScript <- function(remDr){
  remDr$open(); remDr$setImplicitWaitTimeout(2000)
  remDr$navigate("http://spark.rstudio.com/johnharrison/shinytestapp/")
  Sys.sleep(2)
  webElems <- remDr$findElements("css selector", "#button-1084")
  lapply(webElems, function(x){x$highlightElement()})
  Sys.sleep(2)
  appIds <- c("summary", "distPlot", "ggPlot", "dttable")
  lapply(seq_along(webElems), function(x){
    if(!webElems[[x]]$isElementSelected()[[1]]){
      webElems[[x]]$clickElement()
      # test for its output
      out <- remDr$findElement("id", appIds[x])
      out$highlightElement()
    }})
  remDr$close()
}
testAppScript(remDr)

```


















##PART TWO
##"The investor's chief problem—and even his worst enemy—is likely to be himself."


All investing is a form of market timing,

https://www.quantmod.com/examples/intro/

https://markets.ft.com/data/funds/tearsheet/historical?s=LU1316549283:GBP

https://uk.finance.yahoo.com/quote/GB0001732584.L/history?ltr=1

https://www.thebalance.com/timing-market-mutual-funds-2466824